【裁判字號】    99,聲,258
【裁判日期】    990802
【裁判案由】    聲請迴避
【裁判全文】
臺灣高等法院民事裁定                   99年度聲字第258號
聲  請  人  甲○○
上列聲請人因與相對人郭台銘間侵權行為損害賠償事件（本院98
年度重訴字第34號），聲請法官迴避，本院裁定如下：
    主  文
聲請駁回。
    理  由
一、按法官有民事訴訟法第32條各款所定應自行迴避之情形而不
    自行迴避者，或法官有同條所定以外之情形，足認其執行職
    務有偏頗之虞者，當事人始得聲請法官迴避，此觀同法第33
    條第1項規定自明。又訴之變更或追加，除有同法第255條第
    1項第2款至第6款所定之情形外，非經他造同意，不得為之
    ，此觀同法第446條第1項規定亦明。本件聲請人提起刑事附
    帶民事訴訟，係主張相對人謊稱伊之書內容聳動毒辣，諸多
    不實，應涉及誣告，損及伊之名譽及人格權為其請求基礎之
    原因事實，嗣經本院刑事庭依聲請人之聲請移送前來，由法
    官林麗玲受命承審，詎聲請人竟追加法官林麗玲為共同被告
    ，並主張法官林麗玲不准莊榮兆、李義雄擔任伊之訴訟代理
    人，顯有偏頗，應列其為共同侵權行為之被告云云。惟查法
    官林麗玲係執行審判職務之公務員，依法受命承審本件訴訟
    ，顯無從與相對人共同實施聲請人所主張上開誣告之侵權行
    為，殊非聲請人所得任意追加法官林麗玲為共同被告，並妄
    指其亦為本件訴訟之當事人，自不構成法官有應自行迴避之
    情形而不自行迴避之事由，聲請人自不得據以聲請法官林麗
    玲迴避。
二、次按民事訴訟法第33條第1項第2款所謂足認法官執行職務有
    偏頗之虞之情形，係指法官對於訴訟標的有特別利害關係，
    或與當事人之一造有密切之交誼，或有其他情形客觀上足疑
    其為不公平之審判者而言。若僅憑當事人之主觀臆測，或不
    滿意法官進行訴訟遲緩，或認法官指揮訴訟欠當，則不得謂
    其有偏頗之虞（最高法院29年抗字第56號、69年台抗字第45
    7號判例參照）。經查莊榮兆、李義雄二人並未具有律師資
    格，且與聲請人間復無任何親誼關係，如任由彼等得以充任
    民事訴訟之訴訟代理人，恐有包攬訴訟之虞。是法官林麗玲
    分別於民國99年2月6日以書面裁定、同年6月8日以言詞裁定
    （經記明筆錄在卷），不許彼二人為聲請人之訴訟代理人（
    見本院98年度重訴字第34號卷第80頁、第173頁），乃屬指
    揮訴訟之正當職權行使，顯難認其執行職務有偏頗之虞，聲
    請人亦不得據以聲請法官林麗玲迴避。從而聲請人所為法官
    迴避之聲請，自屬不應准許，應予駁回。
三、爰裁定如主文。
中    華    民    國    99    年    8     月    2     日
                  民事第六庭
                        審判長法  官 林鄉誠
                              法  官 梁玉芬
                              法  官 張  蘭
正本係照原本作成。
如不服本裁定，應於收受送達後10日內向本院提出抗告狀，並應
繳納抗告費新台幣１千元。
中    華    民    國    99    年    8    月     3     日
                              書記官 黃麗玲

司法院資訊處製作；財團法人民間司法改革基金會備份。
